nl: Inclusief beddengoed: Onderste laken; Kussensloop; Bovenblad; Andere
ja: 寝具の内容: ボトムシート; 枕カバー; トップシート; その他
zh-CN: 包括床上用品: 床单; 枕套; 上层床单; 其他
de: Inbegriffenes Bettzeug: Bettlaken; Kissenbezug; Oberlaken; Sonstiges
tr: Nevresim parçaları dahil: Alt tabaka; Yastık kılıfı; Yatak üstü örtüsü; Diğer
fr: Articles de literie inclus: Feuille inférieure; Taie d'oreiller; Feuille supérieure; Autre
pt-BR: Peças de cama incluídas: Folha inferior; Fronha; Folha superior; Outro
cs: Složení sady ložního prádla: Dolní prostěradlo; Povlak na polštář; Horní prostěradlo; Jiné
lt-LT: Komplekte esantys patalynės elementai: Paklodė; Pagalvės užvalkalas; Antklodė; Kita
hr-HR: Uključeni komadi posteljine: Donja plahta; Jastučnica; Gornja plahta; Ostalo
th: ชิ้นส่วนเครื่องนอนที่รวมอยู่: ผ้าปูรองที่นอน; ปลอกหมอน; ผ้าปูที่นอน; อื่นๆ
el: Περιλαμβάνονται τεμάχια κλινοσκεπασμάτων: Κατωσέντονο; Μαξιλαροθήκη; Πανωσέντονο; Άλλο
sk-SK: Posteľná bielizeň v cene: Spodná posteľná plachta; Obliečka na vankúš; Vrchná posteľná plachta; Iné
es: Piezas de cama de mesa incluidas: Sábana bajera; Funda de almohada; Sábana superior; Otros
nb: Sengetøy inkludert: Nederste ark; Putetrekk; Toppark; Annet
bg-BG: Включени части от спално бельо: Долен чаршаф; Калъфка за възглавница; Горен чаршаф; Други
vi: Bao gồm cả bộ đồ phòng ngủ: Ga trải giường; Vỏ gối; Lớp ga giường thứ hai; Khác
hu: A tartalmazott ágynemű: Alsó lepedő; Párnahuzat; Felső lepedő; Egyéb
en: Bedding pieces included: Bottom sheet; Pillowcase; Top sheet; Other
zh-TW: 包括寢具: 滑動底盤; 枕頭套; 頂板; 其他
pl: W zestawie pościel: Arkusz dolny; Poszwa; Warstwa wierzchnia; Inne
fi: Mukana vuodevaatteet: Aluslakana; Tyynyliina; Päällyslakana; Muu
it: Biancheria da letto inclusa: Lenzuolo inferiore; Federa; Lenzuolo superiore; Altro
sv: Sängkläder ingår: Nedre ark; Örngott; Övre ark; Övrigt
ru: Состав набора постельных принадлежностей: Наматрасник; Наволочка; Простынь; Другое
pt-PT: Peças de cama incluídas: Folha inferior; Fronha; Folha superior; Outro
ko: 침구 포함: 바텀 시트; 베갯잇; 톱 시트; 기타
da: Sengetøj medfølger: Nederste ark; Pudebetræk; Topark; Andet
ro-RO: Articole lenjerie de pat incluse: Cearșaf pentru saltea; Față de pernă; Cearșaf; Altele
sl-SI: Priloženi deli posteljnine: Spodnja prevleka; Prevleka za blazino; Zgornja prevleka; Drugo